臺灣高等法院臺南分院刑事判決
                                  111年度交上易字第297號
上  訴  人  
即  被  告  蕭育宗



上列上訴人因公共危險案件，不服臺灣臺南地方法院110年度交
易字第1192號中華民國111年5月10日第一審判決（起訴案號：臺
灣臺南地方檢察署110年度偵字第22649號），提起上訴，本院判
決如下：
    主  文
上訴駁回。
    理  由
一、按刑事訴訟法第361 條第1 項、第2 項規定，不服地方法院
    之第一審判決而上訴者，須提出上訴書狀，並應敘述具體理
    由。就修法過程以觀，原草案為：「依前項規定提起上訴者
    ，其上訴書狀應敘述理由，並引用卷內訴訟資料，具體指摘
    原審判決不當或違法之事實。其以新事實或新證據為上訴理
    由者，應具體記載足以影響判決結果之理由。」嗣經修正通
    過僅保留「上訴書狀應敘述具體理由」之文字，其餘則刪除
    ，故所稱「具體理由」，並不以其書狀應引用卷內訴訟資料
    ，具體指摘原審判決不當或違法之事實，亦不以於以新事實
    或新證據為上訴理由時，應具體記載足以影響判決結果之情
    形為必要。但上訴之目的，既在請求第二審法院撤銷或變更
    第一審之判決，所稱「具體」，當係抽象、空泛之反面，若
    僅泛言原判決認事用法不當、採證違法或判決不公、量刑過
    重等空詞，而無實際論述內容，即無具體可言。從而，上開
    法條規定上訴應敘述具體理由，係指須就不服判決之理由為
    具體之敘述而非空泛之指摘而言。倘上訴理由就其所主張第
    一審判決有違法或不當之情形，已舉出該案相關之具體事由
    足為其理由之所憑，即不能認係徒托空言或漫事指摘；縱其
    所舉理由經調查結果並非可採，要屬上訴有無理由之範疇，
    究不能遽謂未敘述具體理由（最高法院106 年度第8 次刑事
    庭會議參照）。綜上，上訴人之上訴書狀，須具體敘述原判
    決有何違法或不當，應予撤銷改判之情形，否則即屬空泛指
    摘，其所為上訴，即不符合上訴之法定要件。
二、上訴意旨略以：被告自知罪該萬死，但因家境不好，家庭、
    小孩一切負擔在吾身上，壓力真大，只有喝酒消愁，茲因前
    日喝酒消愁，家人打電話說小孩發高燒，天下父母心，不顧
    有喝酒，只知小孩要緊，才被警察開單，懇請從輕開罰。
三、經查：
  ㈠原判決認定上訴人即被告於民國於110年10月23日下午2時許
    ，在臺南市麻豆區某處，飲用酒類後，其明知吐氣所含酒精
    濃度達每公升0.25毫克以上者，不得駕駛動力交通工具，竟
    仍駕駛車牌號碼000-0000號自用小貨車上路行駛，於下午3
    時9分許，行經臺南市○○區○○街00號前，因未繫安全帶為警
    攔檢查獲，由警對其施以吐氣酒精濃度檢測，測得其吐氣所
    含酒精濃度達每公升0.29毫克(mg/l)等情，業經被告自白不
    諱，並有酒精測定紀錄表、臺南市政府警察局舉發違反道路
    交通管理事件通知單、財團法人台灣商品檢測驗證中心呼氣
    酒精測試器檢定合格證書附卷可參，因而論被告所為，係犯
    修正前刑法第185條之3第1項第1款之駕駛動力交通工具而吐
    氣所含酒精濃度達每公升0.25毫克以上罪；被告前因服用酒
    類不能安全駕駛動力交通工具而駕駛之公共危險案件，經法
    院判處有期徒刑6月確定，並於107年8月23日執行完畢，有
    臺灣高等法院被告前案紀錄表在卷可考，其於5年以內故意
    犯本件有期徒刑以上之罪，為累犯，審酌被告前有多次酒後
    駕車致公共危險之前科紀錄，其重複犯同類型之罪名，反覆
    因不能安全駕駛致公共危險案件遭法院判刑確定及執行，顯
    見先前之刑罰對被告未能收矯治之效果，其再犯本件因不能
    安全駕駛致公共危險案件，實有特別惡性，對刑罰反應力亦
    屬薄弱，符合累犯加重之立法理由，爰依刑法第47條第1項
    規定加重其刑；並審酌被告明知酒精成分對人之注意力、控
    制力及反應能力皆有不良影響，酒後駕車對一般往來之公眾
    及駕駛人自身皆具高度危險性，仍枉顧法律禁止規範與公眾
    道路通行之安全，本次已是第5次犯不能安全駕駛之公共危
    險罪，飲酒後吐氣所含酒精濃度高達每公升0.29毫克，駕駛
    自用小貨車行駛於市區道路，兼衡其犯後尚知坦承犯行，通
    緝到案，犯後態度尚可，暨被告自稱高中肄業、從事割草噴
    藥、有一未成年子女（由家人扶養）、平日獨居之家庭經濟
    狀況等一切情狀，量處有期徒刑7月。已詳敘所憑證據與認
    定之理由，經核認事用法及採證均無違誤，量刑亦屬允當。
  ㈡按刑之量定，為求個案裁判之妥當性，法律賦予法院裁量之
    權，量刑輕重，屬為裁判之法院得依職權自由裁量之事項，
    苟其量刑已以行為人之責任為基礎，並斟酌刑法第57條各款
    所列情狀，在法定刑度內，酌量科刑，如無偏執一端，致明
    顯失出失入情形，上級審法院即不得單就量刑部分遽指為不
    當或違法。原判決認定被告公共危險犯行，就科刑之部分，
    已審酌刑法第57條各款規定事項，而為量刑理由，經核並未
    逾越外部界限（法定刑）及內部界限（比例原則、平等原則
    、罪刑相當原則等），即不能任意指為違法。上訴意旨僅以
    被告係為返家探望高燒之小孩始為本案犯行云云提起上訴，
    惟被告於警詢已明確供稱係自柚子園送貨回程途中為警攔查
    始發現酒駕等語，顯與其上訴意旨所稱為返家探望高燒小孩
    乙節無涉；且上訴意旨對於原審判決或原審量刑裁量權之行
    使有何違法或不當之違誤，而應予撤銷改判，並未指出任何
    具體理由，自有未合。
四、綜上，上訴人上訴意旨並無隻字片語表明第一審判決採證認
    事、用法或量刑有何不當或違法之處，僅因其個人主觀上對
    法院量刑之期盼，而就原審量刑之裁量爭執，核其上訴意旨
    ，要不能認為已經依據卷內既有訴訟資料或提出新事證，指
    摘或表明原審判決有何採證認事、用法或量刑等足以影響原
    審判決本旨之不當或違法，自難謂係具體理由，依首揭說明
    ，本件上訴並無具體理由而不合法定程式，應以判決駁回，
    並不經言詞辯論為之。
五、據上論斷，應依刑事訴訟法第367條前段、第372條，判決如
    主文。
中　　華　　民　　國　　111 　年　　6 　　月　　24　　日
                  刑事第七庭    審判長法　官  吳勇輝
                                      法　官  黃國永
                                      法　官  吳錦佳
以上正本證明與原本無異。
不得上訴。
　　　　　　　　　　　　　　　　　　　書記官  王杏月
中　　華　　民　　國　　111 　年　　6 　　月　　24　　日